# 3 年期可转让大额存单入账、列报及现金流相关问题

提问人：vinceself1120 时间：2023-08-30 12:07:58
各位老师好，请教下关于大额存单的问题。
我公司购买银行大额存单，本金 5000 万元，垫付转让方持有期间利息 15 万元，利率3.35%，期限为 3 年期（转让方持有了约 1 个月），付息方式为到期一次付息。该大额存单不可提前支取但可转让（据了解，若转让，成功的可能性较高）。公司管理层购买该存单仅为了获取利息收入，但公司需要资金的情况下也会考虑转让（但转让不是购买存单的目的）。
根据中审众环实务案例卷 2020 ，问题4-1-49（大额存单的核算），在科目设置方面，可在“银行存款”科目下设置“大额存单”明细科目核算。
在资产负债表列报方面，对于同时满足以下条件的大额存单，可在“货币资金”项目下列报：（ 1 ）期限在 12 个月内（含 12 个月）；（ 2 ）存单的发行条件允许提前支取；（ 3 ）持有人没有明确将其持有至到期的意图。对不同时满足上述条件，但预计持有期限不超过一年（自购入日起算）的大额存单，可
在“其他流动资产”项目下列报。对不满足在“货币资金”或“其他流动资产”列报条件的大额存单，应在“其他非流动资产”项目下列报。
那么请问各位老师，我公司这笔大额存单
1 、是否在银行存款下设大额存单进行核算，入账成本为 5015 万元，现金流挂什么科目呢？支出的现金流挂投资活动-支出其他；
2 、是否按季度或者年度计提利息收入，借贷方科目分别是银行存款、财务费用-利息收入（借方进银行存款是否年度审计时函证存在问题）；
3 、资产负债表中列报，根据上述条件，是否列报在其他非流动资产。
谢谢各位老师！

回答人：chenyiwei
1 、核算科目可以使用货币资金。但从主帖所述的管理该项金融资产的业务模式来看（公司管理层购买该存单仅为了获取利息收入，但公司需要资金的情况下也会考虑转让（但转让不是购买存单的目的），建议列报为其他债权投资。但由于转让价格一般按照本金+累计利息计算，故其公允价值变动一般为零。
2 、该项大额存单不属于现金及现金等价物，其购入时的现金流量为“投资支付的现金”。